【裁判字號】    89,易,687
【裁判日期】    890512
【裁判案由】    竊盜
【裁判全文】
臺灣臺南地方法院刑事判決                          八十九年度易字第六八七號
    公  訴  人  臺灣臺南地方法院檢察署檢察官
    被      告  乙○○
右列被告因竊盜案件，經檢察官提起公訴（八十九年度偵字第六七七號），本院判決
如左：
    主  文
乙○○無罪。
    理  由
一、公訴意旨略以：被告乙○○於民國八十四年間因贓物罪，經判處有期徒刑二月，
    於十二月十九日因贓物罪經臺灣高等法院臺南分院以八十四年上易字第一五七一
    號駁回上訴確定，於八十五年七月十六日執行完畢。復於八十八年十二月二十七
    日下午三時三十分，在臺南縣關廟鄉埤頭村一○○之二十一號前水溝，以吊車拖
    吊之方式，竊取丙○○所有因陷於水溝無法使用之ＴＢ─二二三五號自用小客車
    ，拖回其經營位於臺南縣歸仁鄉崙頂村大歸汽車修配場放置，經丙○○報失竊，
    於八十九年一月一日下午十一時三十分，為警在大歸汽車場發現上開失竊車輛而
    查獲，因認被告涉有刑法第三百二十條第一項之竊盜罪嫌。
二、按犯罪事實應依證據認定之，無證據不得推定其犯罪事實；又不能證明被告犯罪
    者，即應諭知無罪之判決，刑事訴訟法第一百五十四條、第三百零一條第一項分
    別定有明文。
三、本件公訴人認被告涉有前開竊盜罪嫌，係以被害人丙○○指述、贓物領據、車輛
    失竊資料、車籍作業系統查詢報表，以及被告所辯係綽號「矮仔財」委託伊去拖
    吊云云並不足採等資為依據。訊據被告堅決否認有右揭犯行，辯稱係因伊友人王
    金屋之子甲○○的汽車陷在臺南縣關廟鄉埤頭村附近水溝內，王金屋委託伊前往
    吊車，然因甲○○已事先將該車自行吊回且未告知王金屋，而王金屋又未明確告
    知甲○○汽車之特徵，所以才吊錯車子等語。
四、經查：被害人陳水勝於警訊中之陳述，以及贓物領據、車輛失竊資料、車籍作業
    系統查詢報表等，固得作為被害人失竊車輛之證明，然前開證據均未指向究係何
    人實施竊盜行為，自亦不能作為被告竊盜之直接證據。其次，證人王金屋曾因證
    人甲○○之汽車陷入臺南縣關廟鄉埤頭村附近水溝內，委託被告將該車吊回修理
    ，而證人甲○○於事前已自行將該車吊回等情，業據證人王金屋、王金聰分別於
    本院審理時結證在卷，證人等所述互核亦大致相符；至於被告於警訊中所稱係一
    綽號「矮仔財」之人委託伊前往吊車，然又無法交代該「矮仔財」年籍資料，雖
    有可疑，惟仍非可據以推論被告有竊盜行為，且酌以被告係於八十八年十二月二
    十七日將被害人前開已撞損之自用小客車吊回，迄至八十九年一月一日為警查獲
    之日止，均未對該車進行任何拆卸零件之行為，與一般竊車係為拆卸零件出售，
    或以「借屍還魂」方式，另行組裝成車號不同之車輛出售之犯罪形態顯然有異，
    本院因認被告所辯係因錯誤而將被害人陳水勝所有汽車吊回等語為可採。此外，
    本院復查無其他證據，足認被告涉有公訴人所指竊盜犯行，不能證明被告犯罪，
    揆諸前開說明，自應為被告無罪之諭知。
據上論斷，應依刑事訴訟法第三百零一條第一項，判決如主文。
本件經檢察官李啟明到庭執行職務。
中    華    民    國      八十九    年      五        月      十二      日
                              臺灣臺南地方法院刑事第四庭
                                  法  官  吳  坤  芳
右正本證明與原本無異。
如不服本判決，應於判決送達後十日內向本院提出上訴狀( 應附繕本 )。
                                  書記官  馬  愛  君
中    華    民    國      八十九    年      五        月      十二      日


司法院資訊處製作；財團法人民間司法改革基金會備份。
